# 次级债务的会计科目核算

提问人：jiqng 时间：2018-01-29 09:29:37
陈版主，您好，我想咨询下公司买入长期次级债务应计入什么会计科目？那借入次级债务的资金使用方应计入什么科目？谢谢

回答人：chenyiwei
1 、根据本企业（投资方）的持有意图、有无固定到期日、到期可收回金额是否固定、有无活跃市场等因素确定该项金融资产的分类，依据不同分类对应的原则进行会计处理。如准备长期持有的，一般作为持有至到期投资（限于有活跃市场的）、应收款项类投资或可供出售金融资产。 2 、融资方一般作为应付债券列报。